# 担保企业收到的代偿补助款可以直接递减应收代为追偿款吗.

提问人：剑寒九州 时间：2019-01-15 10:07:56
请教陈老师及各位网友：
我们审计了一家国有融资担保企业，企业将收到的各区政府的代偿补助款作为应收代为追偿款的递减项，在财务报表中列报。例如应收代为追偿款为 600 万，收到的代偿补助款为 400 万，企业财务报表应收代为追偿款列报金额为 600-400=200 万，这样做是合理的吗？
另外，企业除了按照在保金额的 1% 计提担保赔偿金，和按照当期保费的 50% 计提未到期责任准备金之外，不对应收代为追偿款计提减值准备，请问这样是否合理？

回答人：chenyiwei
该事项属于政府补助，应计入其他收益（或者抵减担保赔偿准备金计提的损益影响金额）。政府补助部分款项不代表担保企业需相应放弃对被担保方的追偿权。对应收追偿款计提的准备金也不应调整。